【裁判字號】    97,訴,520
【裁判日期】    971231
【裁判案由】    強盜等
【裁判全文】
臺灣桃園地方法院刑事判決               97年度訴字第520號
公  訴  人  臺灣桃園地方法院檢察署檢察官
被      告  乙○○
                    （現於臺灣臺北戒治所戒治中）
指定辯護人  周威君律師
上列被告因強盜等案件，經檢察官提起公訴（97年度偵字第4008
號），本院判決如下：
    主  文
乙○○意圖為自己不法之所有，攜帶兇器，以強暴至使不能抗拒
，而取他人之物，處有期徒刑柒年捌月；又未經許可持有子彈，
處有期徒刑陸月，併科罰金新臺幣萬元，罰金如易服勞役，以
新臺幣壹仟元折算壹日，扣案如附表編號十所示之子彈柒顆，沒
收之。有期徒刑應執行有期徒刑柒年拾月，併科罰金新臺幣萬
元，罰金如易服勞役，以新臺幣壹仟元折算壹日，扣案如附表編
號十所示之子彈柒顆，沒收之。
    事  實
一、乙○○於民國96年11月30日凌晨，至址設桃園縣大園鄉林
    村拔子林23之23號「台灣益智城電子遊戲場（下簡稱台灣益
    智城）」內把玩電子遊戲機台（涉犯賭博罪部分未據起訴）
    ，嗣於同日凌晨3 時30分許，因不滿把玩後輸錢，竟意圖為
    自己不法之所有，取出身上所攜帶，客觀上足以對人之生命
    、身體、安全構成威脅，而可供兇器使用之疑似為槍枝，可
    擊發子彈惟無證據足認有殺傷力之不明發射物體1 支，先抵
    住台灣益智城店員甲○○之腰部，再朝店內之玻璃門擊發 1
    顆子彈，而毀損該店之玻璃門及鐵門（涉犯毀損罪部分未據
    告訴）後，以此強暴方式，至甲○○不能抗拒，將甲○○置
    於櫃台上之現金新臺幣（下同）44,000元取走供己花用，並
    旋即離去該址。嗣因甲○○持乙○○遺留在現場如附表編號
    一所示之子彈（此部分涉犯持有子彈罪部分未據起訴）報警
    ，始知悉上情。
二、乙○○另基於單一未經許可持有子彈之犯意，分別於96年11
    月底、12月初某日，及97年1 月初某日，接續於桃園縣龍岡
    地區某處及桃園縣桃園市○○路某處，購買如附表編號二、
    四、六、七所示具有殺傷力之子彈，及如附表編號九、十所
    示具有殺傷力子彈後，即自該等時起未經許可而持有之。嗣
    為警於97年2 月4 日晚間6 時30分許，在桃園縣大園鄉○○
    ○路112 號前查獲，並再由乙○○帶同員警至桃園縣八德市
    ○○路133 巷1 弄14號2 樓住處，扣得如附表編號二至十二
    所示之子彈。
三、案經桃園縣政府警察局大園分局報請臺灣桃園地方法院檢察
    署檢察官偵查後提起公訴。
    理  由
壹、程序事項：
一、按被告之自白，非出於強暴、脅迫、利誘、詐欺、疲勞訊問
    、違法羈押或其他不正方法，且與事實相符者，得為證據，
    刑事訴訟法第156 條第1 項定有明文。本案被告於警詢中之
    自白，經核並非係員警以不正方式取得，且亦與事實相符（
    詳如下述），自有證據能力。
二、本案認定犯罪事實所引用之本案卷內所有卷證資料（包含文
    書證據、物證等證據），並無證據證明係公務員違背法定程
    序所取得，且被告及其指定辯護人，於本院審理終結前就卷
    內所有之卷證資料之證據能力均表示無意見，又卷內之文書
    證據，亦無刑事訴訟法第159 條之4 之顯有不可信之情況與
    不得作為證據之情形，則依刑事訴訟法第159 條之5 之規定
    ，本案認定犯罪事實所引用之本案卷證所有文書證據、物證
    等證據，均有證據能力。
貳、實體事項：
一、(一)就被告乙○○犯強盜罪部分：
      被告固不否認有於上開所述時間，至台灣益智城把玩電子
      遊戲機台，惟矢口否認有以疑似槍枝可擊發子彈之不明物
      體發射子彈並強盜之犯行，辯稱：其當日把玩遊戲機台並
      輸錢後，僅有砸毀機台，惟其並未攜帶槍枝、子彈，亦未
      強行取走櫃台上之現金，而其之所以於警詢中坦承有開槍
      ，係因當時遭員警先以手銬將手、腳均反銬，並將腳銬在
      鐵櫃上，造成其身體、心理受有極大負擔之方式刑求後，
      再以若其承認開槍，即可交保之言語利誘，其才會為犯行
      之自白。又若其確要強取店內之財物，當日店員即證人甲
      ○○為女性，其根本無需開槍即可得手云云；而辯護意旨
      則略以：證人甲○○先後在警詢及鈞院審理中有關報案原
      因之證詞有所不符，其動機可議，所言自不足採，且卷附
      現場照片乃係證人甲○○自行以手機拍攝，非係員警至現
      場勘察後採證，無法證明確係當日之照片，況台灣益智城
      為非法電玩店，出入分子複雜，亦無法僅憑證人甲○○拍
      攝之照片，即遽以認定被告確有開槍之行為；再台灣益智
      城為會員制，店裡有被告之年籍資料，被告亦不至會在該
      處犯案，是綜上所述，本案之證據尚不足以認定被告確有
      檢察官起訴之加重加強之犯行，就此部分應諭知無罪云云
      ，經查：
      1.此部分之犯罪事實，業據證人即台灣益智城店員甲○○
        於本院審理中具結證稱：被告於案發當日確有至台灣益
        智城把玩電子遊戲機台，並在由廁所出來後，即自其隨
        身所攜帶之包包中，取出1 把黑色槍枝抵住渠的左腰，
        表示係渠之店長要其這樣做的，渠一開始以為係玩具槍
        ，便稱「這是玩具槍嗎？不要鬧了！」，惟被告卻回以
        「妳確定這是玩具槍嗎？」，並旋朝玻璃門及鐵門之方
        向開槍，渠於聽到槍響後當下就愣住了，待渠回神再轉
        頭看向櫃台時，即發覺渠原本置於櫃台上清點之現金共
        44,000元均消失，被告並隨即逃逸離去，而當日店內僅
        有渠與被告2 人，故渠認定現金係遭被告取走。案發後
        渠隨即撥打電話告知店長「小娟」此事，店長表示會自
        行報案，並派早班人員及1 名股東至現場，而玻璃門及
        鐵門上之破洞，均係該早班人員及股東所發現，其位置
        並與被告開槍之方向相符，並另在被告當初開槍之位置
        不到1 步距離之地上，找到子彈1 顆（即如附表編號一
        所示）。後因渠不確定店長是否真會報案，便自行向警
        方報案等語綦詳，不僅與渠先前在警詢及偵查中之陳述
        大致相符，並亦核與受理證人甲○○報案之桃園縣政府
        警察局大園分局三派出所員警丙○○於本院審理中具
        結證述之：96年11月30日下午3 時許，證人甲○○由另
        1 名女性友人陪同至伊任職之派出所報案，表示渠所任
        職之台灣益智城，於當日凌晨3 、4 時許，有1 名男子
        本來在店內把玩電子遊戲機台，後來卻突然取出槍枝指
        向渠，並表示係渠之店長要該名男子這麼做的之後，就
        開槍並取出櫃台的錢，渠並將以手機拍攝之現場照片提
        出予伊，伊即將該照片以傳輸線傳送至警用電腦中（即
        偵查卷第120 至第125 頁所示照片），此外，渠另有提
        供1 顆該名男子所留遺在現場之未擊發子彈。而渠稱係
        因懼怕店長或股東以為渠自導自演並將現金取走，才前
        來報案，並當場表示店內有客人之年籍資料，故確定該
        名男子即係被告。伊本來要請證人甲○○帶同伊至現場
        勘察，但因渠表示店門已鎖上，而渠亦無鑰匙無法進入
        ，乃作罷，事後經其聯絡店長及查訪被告均無下落後，
        便將案件連同子彈1 顆移送桃園縣政府警察局大園分局
        偵查隊辦理等語吻合。再被告於警詢中亦供承當日至台
        灣益智城把玩電子遊戲機台後，確因輸錢且店員服務態
        度很差，才朝鐵門開1 槍恫嚇店員，並於過程中遺留 1
        顆子彈在現場，而其當時亦有走進櫃台，但因櫃台之抽
        屜業已打開，且其中並無任何現金，乃隨即離去等語，
        亦與上開證人甲○○之證述大致相符，自堪信為真。至
        被告雖於警詢中僅承認有強取財物之意圖，並無實際之
        行為云云，然其確有取出櫃台上現金44,000元之情，業
        據證人甲○○迭於警詢、偵查及本院審理中證稱明確，
        且當時店內僅有被告及證人甲○○2 人一節，業據證人
        甲○○證述屬實，並為被告所供承，再參以證人甲○○
        僅至台灣益智城上班約1 個星期，衡情應不致於此短暫
        時間內即與被告產生嫌隙，進而誣陷被告之可能，復以
        若被告確無強取財物之意圖，其目的僅係在恫嚇證人甲
        ○○，其又何需走近櫃台並查看是否置放有現金？足認
        被告辯稱僅有走近櫃台查看等語，顯係事後卸責之詞，
        不足採信，其當日確有取走現金44,000元一節，自洵堪
        認定。
      2.證人甲○○於警詢中陳稱渠遲至同日下午3 時許始至派
        出所報案之理由，係店長「小娟」要渠不要報案，但渠
        害怕店裡以為係渠憑空捏造強盜之事實，而私自將店內
        現金拿走，故仍逕行報案等語，而在本院審理中則係證
        述：渠在警詢中陳稱店長「小娟」要渠不要報案，係因
        「小娟」表示有認識的人，要自己報案，惟渠仍有上開
        顧慮，故還是自行報案等語，兩者間並無任何矛盾之處
        ，況台灣益智城本身既係經營非法電動玩具，則店長「
        小娟」因恐報案後將導致自身受刑事追訴，而不願報案
        ，亦屬常情，則證人甲○○為證明自身清白而不聽從店
        長之指示，仍逕自報案，渠動機並無可議之處，是辯護
        人以此為由，辯稱證人甲○○之證詞不足採信，容有誤
        會。又卷附現場照片及如附表編號一所示子彈1 顆，係
        由證人甲○○分別自行拍攝、拾起，並交予員警，而非
        員警親自至現場採證一節，雖據證人丙○○於本院審理
        中證稱明確，惟既被告當日確有於現場發射子彈並造成
        玻璃門及鐵門破損，復又遺留有子彈1 顆之情，業經本
        院認定如上，且證人交付照片予員警之時間，仍係在案
        發之當日，並未相差過久，而照片所顯示之現況又與證
        人甲○○之證詞，及被告於警詢中之供述情節吻合，自
        足堪認該照片確係呈現案發後之實際現場狀況無訛，故
        辯護人另辯稱卷附現場照片乃係證人甲○○自行以手機
        拍攝，且台灣益智城出入份子複雜，無法僅憑該等照片
        ，即遽以認定被告確有於店內發射子彈之行為云云，亦
        非可採。
      3.被告雖辯稱其於警詢中係受到員警之刑求及利誘，始會
        為部分犯行之自白云云，惟查：證人即為被告製作警詢
        筆錄之桃園縣政府警察局大園分局員警賴宏茂，於本院
        審理中乃係具結證稱：渠當日查獲被告後，僅有向被告
        表示其餘證人之筆錄業已製作完成，請被告據實陳述，
        並無任何欺騙、逼迫或刑求之行為，且係被告於遭查獲
        時，即供承確有於台灣益智城內開槍，並表示作案之槍
        枝在其家中，欲主動帶同警方至該處搜索等語，而此亦
        核與三派出所員警丁○○於本院審理中結證之：當初
        大園分局偵查隊查獲被告時，因案件係發生在伊任職派
        出所之轄區內，故偵查隊要求派出所需出員協助執行搜
        索，伊乃奉指示前往協助，而於前往被告家中之車上，
        被告確實有表示作案之槍枝係在其家中，伊與偵查隊之
        員警才會至被告家中搜索等語相符，堪信為真，則若真
        如被告所辯，其實際上並未在店內開槍，係遭刑求及利
        誘始承認，又何需再主動供出該槍枝現仍於家中？再經
        本院依職權勘驗警詢錄音後，於製作警詢筆錄時，員警
        及被告之語氣均屬平緩，採一問一答之方式，過程中並
        有員警打字聲等雜音，且被告尚有玩笑性言話（例如稱
        呼員警為「老大」），更曾指導員警應如何製作筆錄（
        見勘驗筆錄第5 頁第13行以下「（員警問：我有走進櫃
        檯也有打開抽屜？）那個抽屜也不是我開的，那個抽屜
        原本就開的啊！你應該打我當時有走進櫃檯，但抽屜那
        時已經打開，裡面就是沒有錢啊！」），況被告就本案
        犯行之供詞前後反覆，雖有坦確有坦承發射子彈之行為
        ，然仍否認強取財物之犯行，堪認被告於製作警詢筆時
        ，身體及心理並未受有任何強制而仍得任意本於自由意
        願為供述，又本院勘驗之錄音內容，亦與警詢筆錄之記
        載相核無誤，足認本案並無以不正方式取供之情形存在
        。再於該次警詢中，被告應係急欲確認員警所製作筆錄
        是真如其所述，曾不慎有妨害員警製作筆錄之行為，而
        經員警糾正（見勘驗筆錄第6 頁第8 行「【員警問：你
        坐好，不要…，我難打（字）啦】抱歉！」，則若如被
        告所辯，其於製作警詢筆錄時，手、腳均遭反銬，腳並
        被銬在鐵櫃上，則其之行動能力即完全遭受限制，又如
        何得以妨害員警製作筆錄？復以本案被告於製作警詢筆
        錄時，員警均已知悉證人甲○○先前之陳稱而知被告涉
        有加重強盜罪之犯行，而加重強盜罪之法定刑又較未經
        許可持有槍枝罪為重，則若員警係為求業績而要求被告
        坦承犯行，又何以只會要求被告自白發射子彈之部分？
        況被告於遭警查獲後，檢察官是否向法院聲請羈押，及
        聲請後法院是否准許，均係檢察官及法官於審酌全案後
        始得依職權決定，此尚非員警所得置喙，而被告並非全
        然無犯罪科刑紀錄之人，此有臺灣高等法院被告前案紀
        錄表在卷可稽，就此應無不知之理，則若其確未為上開
        犯行，又豈可能僅因員警之上開表示，即率以承認？亦
        不合常情，是凡此均足認被告所辯係遭員警刑求及利誘
        ，始於警詢中為部分犯行之自白云云，亦係犯後狡辯之
        詞，非可採信。至辯護人雖另辯稱由勘驗筆錄可知員警
        於製作筆錄時一再誘導被告，故被告於警詢中之供述不
        具證據能力云云，然承上所述，本案被告為警查獲時，
        員警已先就案情有所了解，則員警以其他證人之證詞詢
        問被告是否為真，並藉以發掘被告辯詞矛盾之處，乃係
        訊問技巧之實施，尚不得遽此即謂員警係以不正方式取
        得自白，況若被告自始至終均未為本案之犯行，亦不致
        僅因員警施以訊問技巧，即會就犯罪行為為坦承，是辯
        護人此部分所辯，亦非足採。準此，既本案被告於警詢
        中之自白，並非係以強暴、利誘或其他不正方式所取得
        ，又與事實相符，自有證據能力，而得由本院採為認定
        被告犯行之證據。
      4.證人甲○○雖證稱被告當日確係持槍枝發射子彈，而被
        告亦曾於警詢中自白當日係持在其家中所查扣欠缺槍管
        之槍枝（槍枝管制編號0000000000），至台灣益智城中
        開槍，並復供承當初其擊發後，槍管即爆裂，故已將槍
        管丟棄等語，然該槍枝經送請鑑定後，認係改造手槍，
        由仿BERETTA 廠84型半自動手槍製造之槍枝，換裝土造
        金屬槍機而成，欠缺槍管，無法發射彈丸，認不具殺傷
        力，有內政部警政署刑事警察局97年4 月9 日刑鑑字第
        0000000000號槍彈鑑定書在卷可稽，且本院依公訴人之
        聲請，再送請鑑定槍枝上是否有火藥殘留（射擊殘跡）
        後，經憲兵司令部以掃式電子顯微鏡／Ｘ－射線能譜分
        析法（SEM ／EDX） 鑑定之結果，於送驗證物槍枝（面
        對槍口左面槍身處、面對槍口右面槍身處、槍口內管處
        、槍管附件內管處），無檢出鋇－鉛－銻特性組成金屬
        元素成分，亦有該部刑事鑑識中心97年10月22日憲直刑
        鑑字第0970001593號鑑定書附卷可佐，是既該扣案槍枝
        本身無法發射彈丸，且其上亦無法驗出鋇－鉛－銻特性
        組成金屬元素成分之射擊殘跡，自無法遽以認定該槍枝
        即係被告所持以於當日擊發子彈之槍枝。然既被告當日
        確曾在台灣益智城擊發子彈一節，業據證人甲○○證述
        明確，並有現場照片及遺留有子彈1 顆可參，是縱無積
        極證據足證被告所持者係可發射子彈而具有殺傷力之槍
        枝，惟被告係持疑似槍枝而可擊發子彈之不明物體之情
        ，仍足堪認。
      5.綜上所述，既被告確曾於上揭所述時間，至台灣益智城
        中，以該疑似槍枝而可擊發子彈之不明發射物體擊發子
        彈，並至使證人甲○○不能抗拒後，強取櫃台上之現金
        44,000元，其所為即已該當於加重強盜罪之構成要件。
        至被告欲以何種方式強取財物，則均係被告個人之考量
        ，縱對象為女性，尚非不得藉由擊發子彈之方式，至使
        證人甲○○完全不敢反抗以利其犯罪行為之遂行；又被
        告之身分是否為證人甲○○所知悉，亦與被告是否會對
        渠犯罪並無必然關係，準此，被告辯稱其若欲強取財物
        ，根本無需開槍，故其確實未開槍及強取財物，及辯護
        意旨所辯因台灣益智城存有被告之年籍資料，是被告不
        可能在該處犯罪云云，均要無足採。
   (二)就被告乙○○犯未經許可持有子彈罪部分：
     此部分之犯罪事實，業據被告迭於警詢、偵查及本院審理
     中坦承不諱，且扣案如附表編號二、四、六、七、九、十
     所示之，經送請內政部警政署刑事警察局鑑定後，認均係
     非制式子彈，且經實際試射後均可擊發，認具殺傷力，有
     如附表所示之槍彈鑑定書及回函各1 份在卷可稽，堪認被
     告此部分之自白與事實相符，而堪以採信。
   (三)綜上所述，本案事證明確，被告犯行洵堪認定，應依法論
     科。
二、按具有殺傷力之子彈，係屬槍砲彈藥刀械管制條例所列管之
    物，未經許可不得持有。次按刑法第321 條第1 項第3 款之
    攜帶兇器竊盜罪，係以行為人攜帶兇器竊盜為其加重條件，
    此所謂兇器，其種類並無限制，凡客觀上足對人之生命、身
    體、安全構成威脅，具有危險性之兇器均屬之。本案被告所
    攜帶用以強盜之疑似槍枝，可擊發子彈之不明物體，雖未據
    扣案而不知材質為何，但其既得以擊發子彈，又可射穿玻璃
    及鐵門，顯有一定攻擊人體之能力，客觀上自足以對人之生
    命、身體、安全構成威脅，而具有危險性，堪認係屬兇器無
    訛。是核被告乙○○所為，係犯刑法第330 條第1 項之攜帶
    兇器強盜罪（即具有同法第321 條第1 項第3 款所定之事由
    ），及槍砲彈藥刀械管制條例第12條第4 項之未經許可持有
    具有殺傷力子彈罪。其先後2 次同時購買如附表編號二、四
    、六、七所示子彈及如附表編號九、十所示子彈之行為，均
    係一行為觸犯數罪名，應分別從重論一以未經許可持有且有
    殺傷力之子彈罪；又被告基於單一之未經許可持有子彈之犯
    意，先後2 次購買上開所述子彈，其時間緊密，侵害之法益
    又屬同一，依照一般社會通念，客觀上可認為係一個反覆性
    、延續性之犯罪行為，在刑法的評價上應認為一罪。檢察官
    雖於起訴書中指稱被告係先後分別購買35顆及11顆具有殺傷
    力之子彈，然如附表編號三、五、八、十一、十二所示之子
    彈，經試射後均無法擊發而認不具殺傷力，有如附表所示之
    槍彈鑑定書及回函可證，自不得認被告就此部分亦犯有未經
    許可持有子彈罪，其犯罪事實應予更正。被告所犯上開加重
    強盜及持有子彈2 罪間，行為互殊、犯意各別，應予分論併
    罰。至扣案如附表編號一所示之子彈，經鑑定後雖具殺傷力
    ，然此係在被告犯加重強盜罪時即業已持有，且依起訴意旨
    觀之，檢察官亦認被告是時所持者並非係槍砲彈藥刀械管制
    條例所規定具有殺傷力之槍枝，且被告事後所犯持有如附表
    編號二、四、六、七、九、十所示具有殺傷力子彈罪，亦係
    另行起意為之，是堪認該子彈與被告所持兇器間，並非係同
    時持有槍枝、子彈而屬想像競合犯之裁判上一罪關係，復應
    與事後所犯持有子彈罪間分論併罰，而單純持有該子彈之行
    為又未據檢察官於本案中另予起訴，是本院自不得加以審究
    ，附此敘明。爰審酌被告未經許可持有具有殺傷力子彈之行
    為，具有顯在之危險性，嚴重威脅社會治安，且僅因把玩電
    子遊戲機台輸錢後，即取出兇器擊發子彈，並於至使證人甲
    ○○不能抗拒而強取店內財物，不僅欠缺尊重他人之觀念，
    更造成證人甲○○所受身、心之壓力巨大，並兼衡其於犯後
    又飾詞否認加重強盜罪之犯行，態度不佳，耗費司法資源，
    及本案扣案子彈之數量非少等一切情狀，分別量處如主文所
    示之刑，並就罰金部分諭知易服勞役之折算標準後，再就有
    期徒刑部分定其應執行之刑。檢察官雖於本案審理中當庭對
    被告就其所犯上開2 罪分別具體求予量處有期徒刑11年及10
    月，並定應執行刑為有期徒刑11年8 月，惟本院衡酌本案之
    犯罪情節及犯罪所生危害後，認上揭刑度已足對被告收懲戒
    之效，故認公訴人前開具體求刑仍稍嫌過重，併予敘明。
三、沒收部分：
    (一)扣案如附表編號十所示之子彈7 顆，經鑑定後具有殺傷力
      一節已如上述，自屬違禁物無訛，爰併依刑法第38條第 1
      項第1 款之規定，不問屬於犯人與否，宣告沒收之。
    (二)扣案如附表編號一、二、四、六、七、九所示之子彈，原
      雖亦屬違禁物，然於試射鑑定時即已擊發，不具有子彈之
      完整結構，失去其效能，堪認現已不具殺傷力；而扣案如
      附表編號三、五、八、十一、十二所示之子彈，因本即不
      具有殺傷力而非屬違禁物，故均不併為沒收之諭知，檢察
      官就此部分亦聲請沒收，容有誤會。
    (三)至本案其餘扣案之1.空氣手槍2 支、非制式槍枝3 支，經
      鑑定後均不具有殺傷力，有內政部警政署刑事警察局97年
      4 月9 日刑鑑字第0000000000號槍彈鑑定書及桃園縣政府
      警察局97年2 月21日桃警鑑字第0970003742號槍彈鑑定書
      各1 份在卷可稽，自非屬違禁物，且被告就此涉犯持有槍
      枝罪部分，亦經檢察官於起訴書中不另為不起訴處分；2.
      底火1 包、各式彈殼1 包、工業用底火4 包、瓦斯氣瓶 3
      瓶、空瓦斯鋼瓶14瓶、小鋼珠2 包、中鋼珠1 包、大鋼珠
      1 瓶、擦槍工具1 組、彈簧6 條、撞針3 支、挫刀3 支、
      油標尺1 支、固定夾2 支、夾子4 支、小榔頭1 支、老虎
      鉗1 支、電鑽2 支、砂紙4 張、砂輪片19片、砂輪機1 台
      、工具組3 組、焊槍1 支、帳戶匯款紀錄、空白匯款單、
      身分證、帳戶資料1 本、偽造地檢署公文2 張、偽造地檢
      署服務證1 張、銀行電話名冊3 張等物，則查無積極證據
      足認係供被告犯本案之罪所用之物，是均亦不宣告沒收之
      ，再予敘明。
據上論斷，應依刑事訴訟法第299 條第1 項前段，槍砲彈藥刀械
管制條例第12條第4 項，刑法第11條前段、第330 條第1 項、第
55條、第51條第5 款、第42條第3 項、第38條第1 項第1 款，判
決如主文。
本案經檢察官丁俊成到庭執行職務。
中    華    民    國    97    年    12    月    31    日
                    刑事第十庭  審判長法  官   江德民
                                      法  官   陳添喜
                                      法  官   蘇昌澤
以上正本證明與原本無異。
如不服本判決應於收受判決後10日內向本院提出上訴書狀，並應
敘述具體理由。其未敘述上訴理由者，應於上訴期間屆滿後20日
內向本院補提理由書 (均須按他造當事人之人數附繕本)「 切勿
逕送上級法院」。
                                      書記官    田宜芳
中    華    民    國    98    年    1     月    5     日
附錄論罪科刑依據之法條：
槍砲彈藥刀械管制條例第12條
未經許可，製造、販賣或運輸子彈者，處 1 年以上 7 年以下有
期徒刑，併科新台幣 500 萬元以下罰金。
未經許可，轉讓、出租或出借子彈者，處 6 月以上 5 年以下有
期徒刑，併科新台幣 300 萬元以下罰金。
意圖供自己或他人犯罪之用，而犯前二項之罪者，處 3 年以上
10 年以下有期徒刑，併科新台幣 700 萬元以下罰金。
未經許可，持有、寄藏或意圖販賣而陳列子彈者，處 5 年以下有
期徒刑，併科新台幣 300 萬元以下罰金。
第 1 項至第 3 項之未遂犯罰之。
中華民國刑法第330條
（加重強盜罪）
犯強盜罪而有第 321 條第 1 項各款情形之一者，處 7 年以上有
期徒
刑。
前項之未遂犯罰之。
附表：
┌──┬─────┬──┬───────┬───────┬───────┐
│編號│ 物品名稱 │數量│製  造  方  式│鑑  驗  結  果│鑑  驗  報  告│
├──┼─────┼──┼───────┼───────┼───────┤
│ 一 │口徑9mm 制│1 顆│無            │經實際試射，可│內政部警政署刑│
│    │式子彈    │    │              │擊發，認具殺傷│事警察局97年 4│
│    │          │    │              │力            │月29日刑鑑字第│
│    │          │    │              │              │0000000000號槍│
│    │          │    │              │              │彈鑑定書      │
├──┼─────┼──┼───────┼───────┼───────┤
│ 二 │非制式子彈│9 顆│由金屬彈殼組合│同上          │內政部警政署刑│
│    │          │    │直徑 9.1 ±0.5│              │事警察局97年 4│
│    │          │    │mm金屬彈頭而成│              │月9 日刑鑑字第│
│    │          │    │              │              │0000000000號槍│
│    │          │    │              │              │彈鑑定書      │
├──┼─────┼──┼───────┼───────┼───────┤
│ 三 │非制式子彈│1 顆│同上          │經實際試射，無│同上          │
│    │          │    │              │法擊發，認不具│              │
│    │          │    │              │殺傷力        │              │
├──┼─────┼──┼───────┼───────┼───────┤
│ 四 │非制式子彈│19顆│同上          │經實際試射，均│內政部警政署刑│
│    │          │    │              │可擊發，認具殺│事警察局97年 6│
│    │          │    │              │傷力          │月30日刑鑑字第│
│    │          │    │              │              │0970089521號函│
├──┼─────┼──┼───────┼───────┼───────┤
│ 五 │非制式子彈│1 顆│同上          │經實際試射，無│同上          │
│    │          │    │              │法擊發，認不具│              │
│    │          │    │              │殺傷力        │              │
├──┼─────┼──┼───────┼───────┼───────┤
│ 六 │非制式子彈│2 顆│由金屬彈殼組合│經實際試射，均│內政部警政署刑│
│    │          │    │直徑 8.7 ±0.5│可擊發，認具殺│事警察局97年 4│
│    │          │    │mm金屬彈頭而成│傷力          │月9 日刑鑑字第│
│    │          │    │              │              │0000000000號槍│
│    │          │    │              │              │彈鑑定書      │
├──┼─────┼──┼───────┼───────┼───────┤
│ 七 │非制式子彈│3 顆│同上          │同上          │內政部警政署刑│
│    │          │    │              │              │事警察局97年 6│
│    │          │    │              │              │月30日刑鑑字第│
│    │          │    │              │              │0970089521號函│
├──┼─────┼──┼───────┼───────┼───────┤
│ 八 │非制式子彈│1 顆│同上          │經實際試射，無│同上          │
│    │          │    │              │法擊發，認不具│              │
│    │          │    │              │殺傷力        │              │
├──┼─────┼──┼───────┼───────┼───────┤
│ 九 │非制式子彈│4 顆│由金屬彈殼組合│經實際試射，均│內政部警政署刑│
│    │          │    │直徑 7.0 ±0.5│可擊發，認具殺│事警察局97年 4│
│    │          │    │mm金屬彈頭而成│傷力          │月29日刑鑑字第│
│    │          │    │              │              │0000000000號槍│
│    │          │    │              │              │彈鑑定書      │
├──┼─────┼──┼───────┼───────┼───────┤
│ 十 │非制式子彈│7 顆│同上          │未經實際試射，│同上          │
│    │          │    │              │但經採樣如編號│              │
│    │          │    │              │九所示子彈試射│              │
│    │          │    │              │後，可擊發，故│              │
│    │          │    │              │認亦具殺傷力  │              │
├──┼─────┼──┼───────┼───────┼───────┤
│十一│非制式子彈│4 顆│由金屬彈殼組合│經實際試射，均│同上          │
│    │          │    │直徑 9.0 ±0.5│無法擊發，認不│              │
│    │          │    │mm金屬彈頭而成│具殺傷力      │              │
│    │          │    │，底火部位均陷│              │              │
│    │          │    │落            │              │              │
├──┼─────┼──┼───────┼───────┼───────┤
│十二│非制式子彈│1 顆│由金屬彈殼組合│經實際試射，無│同上          │
│    │          │    │直徑9.0mm 金屬│法擊發，認不具│              │
│    │          │    │彈頭而成      │殺傷力        │              │
└──┴─────┴──┴───────┴───────┴───────┘


司法院資訊處製作；財團法人民間司法改革基金會備份。
